th: บ้านและสวน > ห้องครัวและการรับประทานอาหาร > เครื่องมือและเครื่องใช้ในครัว > อุปกรณ์เครื่องบดเครื่องเทศ: อะไหล่เครื่องบดเครื่องเทศ
pt-BR: Casa e jardim > Produtos de cozinha e aparelhos de jantar > Ferramentas e utensílios de cozinha > Acessórios para moedor de temperos: Peças de reposição para moedor de especiarias
vi: Nhà và vườn > Phòng bếp và phòng ăn > Dụng cụ nhà bếp > Phụ kiện máy nghiền gia vị: Phụ tùng thay thế máy nghiền gia vị
sl-SI: Dom in vrt > Kuhinja in jedilnica > Kuhinjska orodja in pripomočki > Dodatki za mlinčke za začimbe: Nadomestni deli za mlinčke za začimbe
en: Home & Garden > Kitchen & Dining > Kitchen Tools & Utensils > Spice Grinder Accessories: Spice Grinder Replacement Parts
ro-RO: Casă și grădină > Bucătărie și sufragerie > Instrumente și ustensile de bucătărie > Accesorii pentru râșniță pentru condimente: Piese de schimb pentru râșniță pentru condimente
nb: Hjem og hage > Kjøkken og spiserom > Kjøkkenverktøy og bestikk > Tilbehør til krydderkverner: Reservedeler til krydderkverner
da: Hjem og have > Køkken og spisestue > Køkkenredskaber > Krydderikværn – tilbehør: Krydderikværn – reservedele
cs: Dům a zahrada > Kuchyně a jídelny > Kuchyňské nástroje a vybavení > Mlýnky na koření – příslušenství: Mlýnky na koření – náhradní díly
es: Casa y jardín > Cocina y comedor > Herramientas y utensilios de cocina > Accesorios de molinillo para especias: Piezas de repuesto para molinillo de especias
lt-LT: Namai ir sodas > Virtuvė ir valgomasis > Virtuvės įrankiai > Prieskonių grūstuvių priedai: Prieskonių grūstuvių atsarginės dalys
pl: Dom i ogród > Kuchnia i jadalnia > Narzędzia i sprzęty kuchenne > Akcesoria do młynków do przypraw: Części zamienne do młynków do przypraw
el: Σπίτι & κήπος > Κουζίνα & τραπεζαρία > Εργαλεία & σκεύη κουζίνας > Αξεσουάρ μύλων μπαχαρικών: Ανταλλακτικά μύλων μπαχαρικών
zh-CN: 家居与园艺 > 厨房/餐厅 > 厨房工具/用具 > 调料研磨机配件: 香料研磨机替换零件
hr-HR: Dom i vrt > Kuhinja i blagovaonica > Kuhinjski alati i pribor > Pribor za mlince za začine: Zamjenski dijelovi za mlince za začine
it: Casa e giardino > Cucina e pranzo > Strumenti e utensili cucina > Accessori macina spezie: Parti di ricambio per macinaspezie
ru: Дом и сад > Кухня и сервировка стола > Кухонная утварь > Аксессуары для мельниц для специй: Запасные детали для мельниц для специй
sk-SK: Dom a záhrada > Kuchyňa a jedáleň > Kuchynské náradie a riad > Príslušenstvo k mlynčeku na korenie: Náhradné diely mlynčeka na korenie
nl: Huis en tuin > Keuken en eetkamer > Keukengereedschap > Accessoires voor specerijmolens: Vervangingsonderdelen voor specerijmolens
fi: Koti ja puutarha > Keittiö ja ruokailu > Keittiövälineet ja tarvikkeet > Maustemyllyjen lisätarvikkeet: Maustemyllyn varaosat
pt-PT: Casa e jardim > Cozinha e refeições > Ferramentas e utensílios de cozinha > Acessórios para moinho de especiarias: Peças de reposição para moinho de especiarias
fr: Maison et jardin > Arts de la table et arts culinaires > Ustensiles et accessoires de cuisine > Accessoires pour moulins à épices: Pièces de rechange pour moulin à épices
de: Heim & Garten > Küche & Esszimmer > Küchenhelfer & -utensilien > Zubehör für Gewürzmühlen: Ersatzteile für Gewürzmühlen
bg-BG: Дом и градина > Кухня и трапезария > Кухненски инструменти и прибори > Аксесоари за мелници за подправки: Резервни части за мелници за подправки
ja: ホーム・ガーデン > キッチン・ダイニング > キッチン用品・調理器具 > スパイスミル関連用品: スパイスグラインダー交換部品
zh-TW: 居家和庭園 > 廚房與餐廳 > 廚房工具和用具 > 香料研磨機配件: 香料研磨機替換零件
tr: Ev ve Bahçe > Mutfak ve Yemek > Mutfak Gereçleri ve Aletleri > Baharat Değirmeni Aksesuarları: Baharat Öğütücü Yedek Parçaları
sv: Hem och trädgård > Kök och matsal > Köksverktyg och köksgeråd > Tillbehör till kryddkvarnar: Ersättningsdelar för kryddkvarnar
ko: 가정/원예 용품 > 주방/식탁 > 주방용품 > 양념 분쇄기 부대용품: 양념 분쇄기 교체용 부품
hu: Otthon és kert > Konyha és étkező > Konyhai eszközök és edények > Fűszerdaráló-kiegészítők: Fűszerdaráló-cserealkatrészek